【裁判字號】    99,審訴,728
【裁判日期】    991124
【裁判案由】    違反毒品危害防制條例
【裁判全文】
臺灣新竹地方法院刑事宣示判決筆錄     99年度審訴字第728號
公  訴  人  臺灣新竹地方法院檢察署檢察官
被      告  歐桂宏
                 （另案現在臺灣新竹監獄新竹分監執行中）
指定辯護人  本院公設辯護人 林建和
上列被告因違反毒品危害防制條例案件，檢察官提起公訴（99年
度毒偵字第1651號）後，聲請改依協商程序而為判決，本院於中
華民國99年11月24日下午4時，在本院刑事第十一法庭宣示判決
，出席職員如下：
                審判長法  官  劉兆菊
                      書記官  林兆嘉
                      通  譯  邱立杰
法官起立朗讀判決主文、犯罪事實要旨、處罰條文，及告以上訴
限制、期間並提出上訴狀之法院，且諭知記載其內容：
一、主  文：
    歐桂宏用第一級毒品，累犯，處有期徒刑捌月。又施用第二
    級毒品，累犯，處有期徒刑伍月。應執行有期徒刑拾壹月。
二、犯罪事實要旨：
（一）歐桂宏前於民國89年間，因施用毒品案件，經本院於89年
      9 月13日以89年度毒聲字第2237號裁定送觀察、勒戒後，
      認無繼續施用毒品之傾向，並於90年1 月19日執行完畢釋
      放出所，由臺灣新竹地方法院檢察署檢察官於90年1 月18
      日以90年度毒偵緝字第8 號為不起訴處分確定，於91年間
      ，因連續施用第一級毒品案件，經本院於91年4 月7 日以
      91年度毒聲字第395 號裁定送觀察、勒戒後，認有繼續施
      用毒品傾向，再經本院於91年5 月28日以91年度毒聲字第
      573 號裁定令入戒治處所施以強制戒治1 年，迄至於92年
      5 月7 日執行完畢出監，刑責部分則經本院於91年6 月28
      日以91年度訴字第353 號判處有期徒刑10月確定；又於91
      年間，因連續施用第二級毒品罪案件，經本院於91年12月
      3 日以91年度易字第844 號判處有期徒刑5 月確定，上揭
      二案復與本院90年度竹簡字第689 號竊盜案件，經本院於
      92年5 月13日以92年度聲字第317 號裁定應執行有期徒刑
      1 年6 月確定，並於93年7 月20日假釋出監，於93年10月
      15日假釋期滿未經撤銷視為執行完畢，於95年間，因竊盜
      案件，經本院於95年8 月17日以95年度竹簡字第798 號判
      決判處有期徒刑6 月確定，於95年間，因連續施用第一級
      毒品罪案件、連續施用第二級毒品罪案件，經本院於95年
      9 月22日以95年度訴字第611 號判決判處有期徒刑1 年、
      5 月確定，於95年間，因施用第一級毒品罪案件，經本院
      於95年12月29日以95年度訴字第925 號判決判處有期徒刑
      7 月確定，上揭三案，復經本院於96年8 月29日以96 年
      度聲減字第1181號裁定分別減為有期徒刑3 月、6 月、2
      月15日、3 月15日，並定應執行有期徒刑1 年4 月確定，
      甫於97年3 月7 日縮短刑期執行完畢。
（二）詎歐桂宏仍不知悔改，於前開觀察、勒戒執行完畢釋放出
      所後5 年內，再因施用毒品案件經強制戒治及刑之追訴處
      罰後，復基於施用第一級毒品甲基安非他命之犯意，於99
      年8 月8 日上晚間某時許，在臺北市○○區○○街之工作
      地點，將第一級毒品海洛因摻入香菸內點燃後吸取煙霧之
      方式，非法施用第一級毒品海洛因1 次；又基於施用第一
      級毒品海洛因之犯意，於上揭時地，以將第二級毒品甲基
      安非他命放入玻璃球內燒烤後吸取煙霧之方式，非法施用
      第二級毒品甲基安非他命1 次。嗣因歐桂宏另案遭通緝中
      ，經警於99年8 月9 日凌晨3 時55分許，在新竹縣竹北市
      ○○街20號緝獲，另經歐桂宏同意採集尿液送驗後，結果
      呈嗎啡、安非他命、甲基安非他命陽性反應，始查悉上情
      。
（三）案經新竹縣政府警察局竹北分局報告臺灣臺灣新竹地方法
      院檢察署檢察官偵查起訴後，經檢察官聲請認罪協商判決
      ，由本院合議庭裁定由受命法官獨任改依協商程序而為判
      決。
三、處罰條文：
    毒品危害防制條例第10條第1 項、第2 項，刑法第11條前段
    、第47條第1 項、第51條第5 款。
四、協商判決除有刑事訴訟法第455 條之4 第1 項第1 款於本訊
    問程序終結前，被告撤銷協商合意或檢察官撤回協商聲請者
    ；第2 款被告協商之意思非出於自由意志者；第4 款被告所
    犯之罪非第455 條之2 第1 項所定得以協商判決者；第6 款
    被告有其他較重之裁判上一罪之犯罪事實者；第7 款法院認
    應諭知免刑或免訴、不受理者情形之一，及違反同條第2 項
    「法院應於協商合意範圍內為判決；法院為協商判決所科之
    刑，以宣告緩刑或2 年以下有期徒刑、拘役或罰金為限」之
    規定者外，檢察官與被告均不得上訴。
五、如有前項得上訴之情形，得自收受宣示判決筆錄送達之日起
    10日內，向本院提出上訴書狀，上訴於第二審法院。
本案經檢察官洪期榮到庭執行職務。
中    華    民    國    99    年    11    月    24    日
                  刑事第九庭    書  記  官  林兆嘉
                                審判長法官  劉兆菊
以上正本證明與原本無異。
如不服本判決應於收受本判決後10日內向本院提出上訴書狀，上
訴書狀應敘述具體理由。上訴書狀未敘述上訴理由者，應於上訴
期間屆滿後20日內補提理由書狀於本院「切勿逕送上級法院」。
中    華    民    國    99    年    11    月    24    日
                                書  記  官  林兆嘉
附錄本案論罪科刑法條：
毒品危害防制條例第10條
施用第一級毒品者，處6月以上5年以下有期徒刑。
施用第二級毒品者，處3年以下有期徒刑。

司法院資訊處製作；財團法人民間司法改革基金會備份。
